# 节能量指标财务处理

提问人：saffisunny 时间：2021-12-21 16:40:21
根据江苏省项目节能量交易管理办法（试行）http://www.jiangsu.gov.cn/art/2015/4/18/art_46658_2556840.html，企业本期新建生产线（还未完工，预计 2021 年完工）增加能耗需要购买节能量指标，企业本期通过向拥有节能量证书的第三方购买 90000 吨标准煤，价格 100 元/吨，合同金额900 万元，节能量证书一般有效期 2 年，在有效期内企业可以用于自身固定资产投资项目或对外转让节能量指标，由于是为了在建的生产线购买的节能量指标，证书有效期内企业不会转让该指标，请问陈版主，企业购买 900 万节能量指标应该如何入账，入到无形资产/在建工程/其他流动资产哪个科目？后期该如何摊销？

回答人：chenyiwei
该指标一旦用于本企业自身项目建设，则是否在该项目有效期内始终有效？项目结束后能否继续保留或者对外转让？
如果该指标并未锁定仅可用于特定项目，在项目结束后可以继续对外转让的，则符合《企业会计准则第 6 号——无形资产》中的可辨认性标准，建议在该项目的预计经济寿命内摊销。如果与该特定项目高度绑定，仅可用于该特定项目的，则建议并入其中主要固定资产的账面价值，不单独确认无形资产。